---
title: ""
output:
  pdf_document: default
  html_document: default
date: ""
---

```{r setup, include=FALSE}
knitr::opts_chunk$set(echo = TRUE)
```

# Modelos Logit e Probit

Inicialmente, compararemos o comportamento de ambar funções (logit e probit).

```{r}
library(ggplot2)
ggplot(data.frame(x = c(-5,5)), aes(x=x)) + 
  stat_function(fun = pnorm, aes(colour = "Probit")) + 
  stat_function(fun = plogis, aes(colour = "Logit")) + 
  theme_bw() + 
  scale_colour_manual(name = "Function G",values = c("red", "blue")) +
  scale_y_continuous(name = "Pr(y = 1 | x)")
```


# Participação da Mulher no Mercado de Trabalho

Neste exemplo, analisaremos um conjunto de dados conhecido como **mroz**. A base de dados contém 753 observações e é utilizada para investigar a participação de mulheres casadas na força de trabalho e renda.

Em nossa análise, utilizaremos a participação da mulher no mercado de trabalho (infl) como variável resposta e a relacionaremos com diferentes variáveis independentes através dos modelos logit e probit.

```{r}
library(wooldridge)
data("mroz"); head(mroz)
```

## Ajuste dos modelos

Em nossa análise, utilizaremos o _software_ estatístico R. Para ajuste modelos logit e probit, aplicamos a função **glm**.

Utilizaremos idade (age), número de crianças com menos de 6 anos no domicílio (kidslt6) e rendimento familiar subtraído da renda oriunda do trabalho (nwifeinc).

### Probit

```{r}
probit <- glm(formula = inlf ~ age + kidslt6 + nwifeinc, 
              data = mroz, 
              family = binomial(link = "probit"))

summary(probit)
```

### Logit

```{r}
logit <- glm(formula = inlf ~ age + kidslt6 + nwifeinc, 
             data = mroz, 
             family = binomial(link = "logit"))

summary(logit)
```

## Efeito Parcial na Média (PEA)

### Probit

```{r}
probitMean <- mfx::probitmfx(formula = inlf ~ age + kidslt6 + nwifeinc, 
                             data = mroz, atmean = TRUE)

probitMean
```

### Logit

```{r}
logitMean <- mfx::logitmfx(formula = inlf ~ age + kidslt6 + nwifeinc, 
                           data = mroz, atmean = TRUE)

logitMean
```

## Efeito Parcial Médio (APE)

### Probit

```{r}
probitAvg <- mfx::probitmfx(formula = inlf ~ age + kidslt6 + nwifeinc, 
                            data = mroz, atmean = FALSE)

probitAvg
```

### Logit

```{r}
LogitAvg <- mfx::logitmfx(formula = inlf ~ age + kidslt6 + nwifeinc, 
                          data = mroz, atmean = FALSE)

LogitAvg
```